臺灣高等法院刑事判決
111年度上訴字第483號
上  訴  人  
即  被  告  JACKSON JARRED JOHN（加拿大籍）



選任辯護人  梁育銘律師(法扶律師)
上列上訴人即被告因詐欺等案件，不服臺灣桃園地方法院109年
度訴字第1280號，中華民國110年12月15日第一審判決(起訴案號
：臺灣桃園地方檢察署109年度偵字第18187號)，提起上訴，本
院判決如下：
    主  文
原判決關於應於刑之執行完畢或赦免後，驅逐出境部分撤銷。
其他上訴駁回。
    事  實
一、JACKSON JARRED JOHN（中文姓名：傑瑞，下稱傑瑞)自民國
    109年5月18日起，經少年甲○○(○○年○月○○日生，真實姓名年
    籍詳卷）介紹，加入真實姓名年籍不詳綽號「徐若我」之成
    年男子及其他真實姓名年籍不詳之詐欺集團成員所組成之詐
    欺集團，擔任收取詐騙所得款項車手之工作，其與「徐若我
    」及該集團其他不詳成員，即共同意圖為自己不法之所有，
    基於三人以上共同詐欺取財之犯意聯絡，由該詐欺集團不詳
    成員於109年5月27日下午2時10分許，撥打電話與黃鳳珠，
    佯稱：其女兒積欠販毒集團款項，將對其不利，須清償欠款
    ，方釋放其女等語，致黃鳳珠陷於錯誤，因而依指示於同日
    下午2時25分至桃園市○○區○○街00號中壢內壢郵局臨櫃提領
    現金新臺幣（下同）70萬元後，將該70萬元裝入包裹，再放
    置於桃園市○○區○○路00巷00弄旁花圃離開，復依不詳成員指
    示至桃園市○○區○○○街000號○○高中大門等待其女；傑瑞則依
    「徐若我」及其他真實姓名年籍不詳之詐欺集團成員指示，
    隨即於同日下午3時許至該花圃取走上開包裹，得手後即搭
    乘計程車前往桃園市○○區○○路0段000號台茂購物中心，等待
    其他指示；嗣因黃鳳珠等待須臾，仍未見其女現身，遂撥打
    電話聯繫其女，驚覺遭騙，報警處理。經警比對監視器畫面
    ，於同日16時許在台茂購物中心發現傑瑞，向前盤查，查悉
    上情。
二、案經臺北市政府警察局信義分局報告臺灣桃園地方檢察署偵
    查起訴。　　
    理  由
壹、程序方面：
一、被告自白任意性部分：
(一)按訊問被告應出以懇切之態度，不得用強暴、脅迫、利誘、
    詐欺、疲勞訊問或其他不正之方法，刑事訴訟法第98條有明
    文，此於司法警察官或司法警察詢問犯罪嫌疑人時，準用之
    ，同法第100條之2亦有明文。
(二)被告及辯護人於原審審理時，甚至聲明上訴狀中亦以被告為
    外國人，對於我國法律專有名詞及條文陌生，被告係因員警
    告知律師、通譯及加拿大駐臺北貿易辦事處人員已在前來的
    途中，方向員警表示不需要該等人員到場，故被告因員警使
    用上開不正當方法，於警詢時所為不利己之陳述，不具證據
    能力云云(見原審卷第91至92、277、310頁）。惟查：
  ⒈原審勘驗被告於109年5月27日、28日之警詢錄音光碟，結果
    為被告就員警所詢是否請律師、外事警察、加拿大在台辦事
    處人員前來陪同製作筆錄等情，均明確表示不用（見原審卷
    第238、262頁），倘如被告上開所辯，員警曾告知該等人員
    已在前來警局之路上，則於第1次警詢時未見該等人員到場
    ，理當於第2次警詢時，應會向員警反應，惟查被告非但 未
    如此反應，反而再次明確表示不需要該等人員，是其所辯上
    情，顯然與事實未合。
　⒉又被告來臺已餘9年半，其在臺灣就讀國小4年後，即進入○○
    國中就讀，其後亦在臺灣就讀高職，為被告所自承(見偵卷〈
    即109年度偵字第18187號卷〉第21頁，原審卷〈即109年度訴
    字第1280號卷〉第71頁)，此有被告之入出境資訊連結系統在
    卷可查(見本院卷第45頁)，而被告自陳所就讀之上開學校都
    是全中文的學校(見本院卷第110頁)，可見被告具有基本中
    文溝通能力，其中文語言能力應非貧瘠。其於109年5月27日
    、28日接受員警詢問時，神色自然，而員警所詢問題，亦非
    艱澀難懂之專業文句，觀之被告所陳述本案事發經過，均能
    以中文加以描述，且能針對員警發問之具體問題立刻答覆，
    過程中均持續觀看製作筆錄之電腦螢幕，並可對於螢幕上顯
    示之筆錄內容，進行確認，且就其手機裡與暱稱徐若我之LI
    NE通訊軟體對話紀錄顯示之中文字，亦能解讀，足見其具備
    中文聽、說、讀之能力，有原審勘驗筆錄在卷可稽(見原審
    卷第235至275頁)，顯見被告警詢(2次)時，並無受強暴、脅
    迫、利誘、詐欺、疲勞訊問或以其他不法方式取供之情形。
    復查其於109年5月28日警詢之末，及嗣於109年5月28日受檢
    察官偵訊時，均未表明上情或陳述其警詢時之供述任意性受
    影響等情，是被告及辯護人所指被告不諳中文，其於警詢中
    之供述無證據能力云云，尚難憑採。
(三)辯護人雖以被告於109年5月27日第1次警詢時所為陳述，員
    警未詢問被告是否同意於夜間接受詢問，即對被告為詢問並
    製作筆錄，因認該次警詢筆錄無證據能力云云（見原審卷第
    88至89、311頁，本院卷106、127至131頁），惟本判決並未
    採用被告第1次警詢筆錄所述作為認定犯罪事實之依據，就
    其證據能力之有無即不予贅述，併予敘明。　　
二、刑事訴訟法第159條之5規定之傳聞例外，乃基於當事人進行
    主義中之處分主義，藉由當事人等「同意」之此一處分訴訟
    行為與法院之介入審查其適當性要件，將原不得為證據之傳
    聞證據，賦予其證據能力。本乎程序之明確性，其第1項「
    經當事人於審判程序同意作為證據」者，當係指當事人意思
    表示無瑕疵可指之明示同意而言，以別於第2項之當事人等
    「知而不為異議」之默示擬制同意。當事人已明示同意作為
    證據之傳聞證據，並經法院審查其具備適當性之要件者，若
    已就該證據實施調查程序，即無許當事人再行撤回同意之理
    ，以維訴訟程序安定性、確實性之要求。此一同意之效力，
    既因當事人積極行使處分權，並經法院認為適當且無許其撤
    回之情形，即告確定，其於再開辯論不論矣，即令上訴至第
    二審或判決經上級審法院撤銷發回更審，仍不失其效力，最
    高法院99年度台上字第3425號、101年度台上字第6378號判
    決意旨足參。本判決下列引用之被告以外之人於審判外所為
    之供述證據，被告及其辯護人於原審對證據能力部分均同意
    有證據能力(見原審卷第73頁)，本院審酌上開證據資料製作
    時之情況，尚無違法不當及證明力明顯過低之瑕疵，亦認為
    以之作為證據應屬適當，是被告及辯護人在原審同意該等證
    據資料有證據能力，在本院仍屬有效而當受拘束，是本院得
    採認上開證據作為認定事實之依據。
三、本判決其餘所依憑判斷之非供述證據，亦查無有何違反法定
    程序取得之情形，且各該證據均經原審及本院於審判期日，
    依法進行證據之調查、辯論，被告及其辯護人於訴訟上之防
    禦權，已受保障，依刑事訴訟法第158條之4規定反面解釋，
    亦具證據能力。　　
貳、實體方面：
一、訊據被告固承認有起訴書所載客觀事實(見原審卷第70頁)，
    惟矢口否認有參與三人以上共同詐欺取財之主觀犯意云云。
    然查：
(一)被告加入詐欺集團後，於起訴書所載時、地，受「徐若我」
    指示以拿取被害人遭詐欺之款項等事實，業據被告於偵查及
    原審審理時均坦承不諱(見偵卷第139至141頁，原審卷第47
    至48、70至72、110至111、143頁），核與證人即被害人黃
    鳳珠於警詢時所陳，其因遭詐欺集團以行動電話886+000000
    000、886+000000000、886+000000000號來電詐騙後，才將
    現金70萬元放置於起訴書所載地點等經過大致相符(見偵卷
    第75至76頁、第81至83頁），且有監視器翻拍照片、現場照
    片、被告與暱稱「徐若我」之LINE通訊軟體對話紀錄翻拍照
    片、被告手機通聯紀錄翻拍照片、被害人之郵局存摺交易明
    細、臺北市政府警察局信義分局搜索扣押筆錄、扣押物品清
    單、證物目錄表及扣案物照片等件在卷可稽（見偵卷第27至
    31、41至73、87至91、157至163頁，原審卷第131至217頁）
    ，此部分事實，首堪認定。
(二)被告雖辯謂：我不知道本案是詐欺，我只知道要去某個地方
    拿錢，是借貸云云。惟查：
　⒈現今社會消費借貸之管道固然多元，然不論係以不動產、動
    產或信用作為擔保，向金融機構或私人抵押質借，為使借款
    、還款或利息確實交付有所依憑，不論係以匯款、轉帳或面
    交等方式，無不為確保金流能忠實反應，以免他方拒不認帳
    ，殊無將款項置放於無人可點領之處，而故不留下證據之可
    能。又合法提供包裹、文件寄送服務業者眾多，其服務項目
    不僅快速、多元、周全，收費亦屬實惠，且建有相當嚴謹之
    制度，據以保障寄、收件雙方當事人之權益，且該等業者亦
    有提供前往指定地點收件之服務，或與遍布大街小巷之便利
    商店間有合作關係，而利於一般大眾使用，茍非所欲領取之
    物品涉及不法，寄件或收件之一方有意隱瞞身分及相關識別
    資料以規避稽查，因而避免留下遭查緝之軌跡，衡情應無另
    以高額報酬刻意委請專人領取包裹之必要。嗣被告於本院審
    理時否認加入詐欺集團、否認知悉所拿取之包裹內有錢、不
    知道是被害人遭詐騙的錢云云，惟查：被告於原審準備程序
    已稱：他們(指甲ＯＯ)有說去拿1次錢報酬是2000元(關於報酬
    金額，詳後述)等語(見原審卷第48頁)，足見被告辯稱：不
    知包裹裡面是錢，顯係卸責之詞。又稱不知道是詐欺集團云
    云，然被告於原審準備程序亦供承受「徐若我」及其他真實
    姓名不詳之詐欺集團成員指示，於109年5月27日15時許至上
    開花圃取走上開包裹等情(見原審卷第49頁)，顯見被告辯稱
    ：不知指示其前往上址拿取包裹之人為詐欺集團、不知包裹
    內是被害人遭詐騙的錢云云，均是事後卸責之詞，均非可採
    。
  ⒉本案被告雖以前揭情詞置辯，然不論其受託至起訴書所載地
    點之花圃內，拿取內放70萬元之包裹，係受託於貸與人或借
    用人，若該等包裹內之款項為合法之款項，何不以通常、可
    留下金流或可簽收、點交之方式進行移轉，已有可疑，被告
    既非年幼、不經世事之孩童，其於案發時已從事模特兒之工
    作（見偵卷第21頁，本院卷第109、149頁），應有相當之智
    識及社會經驗，對於前揭借款、包裹運送之合理狀況理當知
    悉，仍任意受他人委託領取來源、去向均不明之包裹，且認
    為包裹內之款項係屬借款，進而稱不知該等款項係不法金流
    云云，實難憑採。何況被告於偵查中已供稱：其先前受同集
    團指示，在某處拿取100萬元包裹後(按此案另由臺灣臺北地
    方法院審理中)，受指示拿到台茂去放，叫我放錢的人不是
    「徐若我」而是徐的上手，我沒有看到對方，後來該人又要
    我放到某球場，我放了就走了，我沒有看到對方等語(見偵
    卷第140頁)，可見被告對於詐欺集團之運作並非陌生，而被
    告上開供稱其另案拿100萬元包裹後放錢(指將錢放在詐欺集
    團指示放置處)的經驗，亦與其所稱本件受指示至前開花圃
    取走本件包裹，是受詐欺集團指示而為之情節(見原審卷第4
    9頁)相符，均有詐欺集團收取被害人款項之客觀犯罪情節相
    合，而堪採信。
  ⒊而關於拿錢(包裹)、放錢(包裹)可得之報酬，被告於偵查中
    先是供稱我今天分到3萬6000元(見偵卷第140頁)，於原審、
    本院審理時改稱可獲得2000元(見原審卷第48、71頁，本院
    卷第108頁)，然稽之被告於109年5月28日第2次警詢時提供
    員警翻拍之LINE對話紀錄中，於案發當日即109年5月27日下
    午3時17分時，被告以通訊軟體LINE向暱稱「徐若我」詢問
    「哥哥今天700,000」、「這樣我可以領多少呀」等語，暱
    稱「徐若我」之人則答以「20000」、「趕快去斷點」，被
    告則回以「好的正在了」、「哥哥我的薪水拿好了」、「然
    後我在去南崁台茂路上了」等語（見偵卷第67頁，原審卷第
    199頁)，顯見被告本件領取包裹、交出包裹等行為，可獲得
    之報酬不論是2萬元或3萬6000元(詳後述)，與一般物流業者
    運送貨物報酬顯不相當，亦與貸款實務之操作有別，復參以
    「徐若我」催促被告「快去斷點」等語，亦與詐欺集團得手
    贓款後逃避追緝而刻意製造金流斷點之犯罪手法相符，且被
    告不僅未緊接著詢問何謂「斷點」，反係回答「在去南崁台
    茂路上」等語，益證被告主觀上明知其所領取之款項為不法
    所得至明，是被告辯稱不知包裹內之款項為不法所得云云，
    洵無可採。
　⒋被告雖以卷附編號10至37所示其手機內，與暱稱「徐若我」
    之對話，為其友人甲○○所為云云，然為甲○○所否認(見偵卷
    第51至63、141頁，原審卷第304頁)，稽之該等對話多以「
    哥哥」稱呼暱稱「徐若我」之人，與被告於案發前1日與「
    徐若我」對話之稱呼相同，且「徐若我」亦曾告以「頭髮」
    、「有染是嗎？」、「去染黑」、「換髮型」等字，被告手
    機則覆以「我沒染丫」、「那個是天生的」等；被告手機復
    曾傳送「哥哥等一下可以叫一個來天朝醫院直接跟我拿嗎」
    、「我等等要去找我爸一下」、「明天還有單嗎」等字予暱
    稱「徐若我」之人(見偵卷第61頁，原審卷第177頁)，業據
    被告於109年5月28日第2次警詢時自承：這是我爸在醫院動
    手術，我說辦好手術，他說沒問題等語，有原審勘驗筆錄在
    卷可稽(見原審卷第268頁)，足證該等對話，確為被告本人
    與暱稱「徐若我」之對話無訛。參諸被告於偵查中供稱：「
    徐若我」不是甲○○，我有看過「徐若我」，我去拿包裹、坐
    車的路上一直跟指示我的人講電話，傳訊息給我的是「徐若
    我」，跟我通電話的詐欺集團成員至少有2個，因為聲音不
    一樣，只是我不確定其中一個是否就是「徐若我」等語(見
    原審卷第72、277至278頁)，參諸上開對話紀錄中，被告要
    求「徐若我」稱：「等一下可以叫一個來天朝醫院直接跟我
    拿嗎」(見偵卷第61頁之編號33手機對話訊息)，可知被告知
    悉其所加入之詐欺集團成員至少有「徐若我」、「徐若我」
    的上手(見偵卷第140頁)及被告所指「叫一個來」之不詳姓
    名之人，連同被告，合計至少三人以上，足見被告主觀上對
    於參與詐欺犯行之成員含被告本人至少三人乙節，亦有所認
    識無誤。辯護意旨以本件並無事證，足以證明參與詐欺犯行
    之人為三人以上云云，容有誤會。 
(三)綜上，本案事證已臻明確，被告及辯護人所辯各節，無非臨
    訟飾卸之詞，俱無足取，被告上開犯行，洵堪認定，應依法
    論科。
二、法律適用說明：
(一)按多人共同行使詐術手段，易使被害人陷於錯誤，其主觀惡
    性較單一個人行使詐術為重，故有加重處罰之必要，此乃刑
    法第339 條之4 第1 項第2 款加重詐欺罪所由而設，所謂「
    三人以上共同犯之」，不限於實施共同正犯，尚包含同謀共
    同正犯，此觀本規定之立法理由即明。又共同正犯之意思聯
    絡，原不以數人間直接發生者為限，即有間接之聯絡者，亦
    包括在內，如甲分別邀約乙、丙犯罪，雖乙、丙間彼此並無
    直接之聯絡，亦無礙於其為共同正犯之成立，最高法院77年
    台上字第2135號判例亦可參照。此外，共同實行犯罪行為之
    人，在合同意思範圍以內，各自分擔犯罪行為之一部，相互
    利用他人之行為，以達其犯罪之目的者，即應對於全部所發
    生之結果，共同負責，不問犯罪動機起於何人，亦不必每一
    階段犯行，均經參與，且關於犯意聯絡，亦不限於事前有所
    協定，其於行為當時，基於相互之認識，以共同犯罪之意思
    參與者，亦無礙於共同正犯之成立。查本件係由詐欺集團某
    不詳成員，對被害人黃鳳珠施以詐術，被害人因陷於錯誤，
    依指示將款項放置於詐欺集團成員指定之地點(上開花圃)，
    被告則依暱稱「徐若我」及其他年籍不詳詐欺集團成員之指
    示，前往被害人放置款項之花圃拿取，再依指示將款項包裹
    持往台茂中心附近等候指示到定點放錢，如上述，本案實行
    詐欺犯行之人至少三人以上。被告固然未必對全部詐欺集團
    成員有所認識，或知悉該集團其他成員之確切身分，亦未自
    頭至尾，實際參與全部詐欺取財之犯行，而僅參與其中(收
    錢、放錢之)部分行為，然此一間接聯絡犯罪之態樣，正係
    具備一定規模之詐欺犯罪所衍生之縝密分工模式，參與犯罪
    者透過相互利用他人之行為，形成一個共同犯罪之整體，以
    利實行詐術及收取贓款，每一位參與者，確有以自己共同犯
    罪之意思，在共同犯意聯絡下，相互支援、利用，以達共同
    詐欺取財之目的，是被告縱未實行全部犯行，亦應就本案犯
    行之結果同負其責。
(二)是核被告所為，係犯刑法第339條之4第1項第2款之三人以上
    共同詐欺取財罪。被告與暱稱「徐若我」及其他所屬詐欺集
    團其他成員間，就上開犯行，有犯意聯絡及行為分擔，應論
    以共同正犯。
三、原審認被告有其事實欄所載之罪，事證明確，依刑法第339
    條之4第1項第2款之三人以上共同詐欺取財罪予以論處，並
    以行為人責任為基礎，審酌被告年紀尚輕，竟不思以正軌賺
    取財物，反貪圖不法利益，參與本案詐騙集團，而共同以本
    案加重詐欺手法他人詐騙財物，所為嚴重破壞社會秩序，實
    值非難；被告犯後一再飾詞否認犯行，未能面對自身錯誤，
    亦無悔悟之意，犯罪後態度難認良好；復衡酌其行為時之年
    紀、自陳在國內受有高中肄業之智識程度，暨其素行，及如
    事實欄所載之犯罪動機、目的、手段、情節、並所獲報酬等
    一切情狀，量處有期徒刑1年6月(保安處分及沒收部分詳後
    述)等旨，經核原判決就上開罪與刑部分，認事用法並無違
    誤，量刑亦稱妥適。被告上訴本院猶執陳詞，否認犯罪，其
    所辯均不可採，被告此部分上訴無理由，應予駁回。
四、沒收之說明：
(一)詐欺集團成員「徐若我」與被告約定本案報酬原為2萬元，
    已如前述，然被告為警查獲並自其隨身包包、皮夾共查扣現
    金合計73萬6000元(分為68萬元、5萬6000元)，有臺北市政
    府警察局信義分局搜索扣押筆錄及證物目錄表、現金查扣之
    照片在卷可稽(見偵卷第27至31、45頁)，被告於偵查中先是
    稱其中2萬元係其父所給，其餘均自本案花圃拿到的，復於
    偵查中向檢察官供稱其因本案分到3萬6000元等語(見偵卷第
    140頁)，已前後不一，而被害人遭詐欺70萬元，有被害人證
    述並有被害人領取70萬元之郵局封面及內頁在卷可查(見偵
    卷第89至91頁)，扣除發還被害人之70萬元(詳後述)後，前
    述經查扣之現金剩餘3萬6000元，與被告向檢察官所陳實際
    分到之報酬金額相符，足見被告本案實際取得之報酬確為3
    萬6000元無訛，其於原審及本院審理時辯稱其每1次取款可
    獲得報酬為2000元，且本案尚未拿到報酬云云，即無可採，
    扣案之3萬6000元既為本案之犯罪所得，依刑法第38條之1第
    1項前段規定，即應為沒收之諭知。至起訴書認為被告本案
    犯罪所得為1萬6000元，容有誤會，併此敘明。
(二)扣案如附表編號2至4所示之物，均屬被告所有，且係供本案
    犯罪所用之物，自應依刑法第38條第2項前段規定宣告沒收
    之。 　
(三)至本案被害人遭詐欺之70萬元，業經被害人領回，有贓物認
    領保管單在卷可稽(見偵卷第79頁)，依刑法第38條之1第5項
    規定「犯罪所得已實際合法發還被害人者，不予宣告沒收或
    追徵。」自毋庸再就犯罪所得為沒收或追徵之諭知。
(四)原審審審理結果，就被告扣案如附表各編號所示之犯罪所得
    及犯罪所用之物，且屬被告所有，分依刑法第38條之1第1項
    前段、第38條第2項前段規定宣告沒收，經核並無不合，應
    予維持，是被告上訴就沒收部分亦無理由，應予駁回。　　
五、原判決關於驅逐出境處分部分撤銷理由：
　  「外國人受有期徒刑以上刑之宣告者，得於刑之執行完畢或
    赦免後，驅逐出境。」刑法第95條明文規定，惟並非外國人
    在國內犯罪，當然應驅逐出境。而驅逐出境是嚴厲的處分，
    國際人權公約往往對此加以規範、限制，若施以尚未取得我
    國國籍之外國配偶，強迫其與配偶及子女骨肉分離，更是對
    其家庭生活重大的干預，應受比例原則之拘束，例如歐洲人
    權法院就曾數度以侵犯歐洲人權公約第8條所保障的家庭與
    私人生活之權利為由，限制歐洲各內國驅逐犯罪的外國人(
    參見學者林鈺雄著2011年3月版、新刑法總則第705頁)。查
    ：被告於偵查、原審及本院均稱其入境臺灣後，在國內接受
    國民小學(4年級起)、國中、高職肄業(2年級休學)之教育，
    且有證人乙○○於原審證述：其與被告是○○國中同學等語（見
    原審卷第301頁)，又被告自①西元(以下同)2011年11月30日
    入境，2012年3月28日離境；②2012年11月4日入境，2013年1
    2月12日離境；③2013年12月13日入境，2014年10月27日離境
    ；④2014年11月19日入境迄今，有入出境資訊連結作業、入
    出國日期紀錄在卷可查(見本院卷第45、73頁)，是被告自幼
    即入境我國，並在國內受部分國小、國中、高職(2年級休學
    )之教育養成，應屬可信。又被告自承我與父親及他台灣籍
    妻子一家人同住在現住處等語(見偵卷第139頁)，而被告以
    依親事由居留臺灣，居留期限至2021年3月9日止，有被告中
    華民國居留證影本在卷可查（見偵卷第101頁），另原審輔
    佐人即被告父親在刑事聲明上訴狀載稱‥我兒子在臺灣有年
    輕的兄弟及妹妹出生在這裡，從他們出生的一天起，他就一
    直在那裡，他和他們一起做很多活動，他們愛他，我看不出
    任何邏輯和意義遠離這些孩子的家庭成員‥等語並有被告與
    弟妹的家庭生活照數張在卷可查(見本院卷第31至35頁)，被
    告於本院審理時復稱「我的家人、兄弟姊妹都在臺灣，不要
    為驅逐出境」(見本院卷第153頁)，本院審酌被告本件所犯
    罪名之法益侵害程度，及被告相當長的期間居住在臺灣並受
    教育，且與家人同住之事實，考慮若諭知刑之執行完畢或赦
    免後，驅逐出境，將造成其與父親及其他兄弟姊妹骨肉分離
    之狀況，權衡上開各項情狀，認原審諭知刑之執行完畢或赦
    免後，驅逐出境之處分，尚有未洽，爰就原判決此部分予以
    撤銷。 
六、末按刑事訴訟法第348條，於110年6月16日修正，同年月18
    日生效，其中第2項規定「對於判決之一部上訴者，其有關
    係之部分，視為亦已上訴。但有關係之部分為無罪、免訴或
    不受理者，不在此限」，修法理由並揭櫫「‥但未經聲明上
    訴之部分，倘為無罪、免訴或不受理者，應使該無罪、免訴
    或不受理部分不生移審上訴審之效果而告確定，以避免被告
    受到裁判之突襲，並減輕被告訟累，且當事人既無意就此部
    分聲明上訴，將之排除在當事人攻防對象之外，亦符合當事
    人進行主義之精神，爰增訂第二項但書規定，以資適用。又
    本項但書所稱『無罪、免訴或不受理者』，並不以在主文內諭
    知者為限，即第一審判決就有關係之部分於理由內說明不另
    為無罪、免訴或不受理之諭知者，亦屬之，附此敘明」等旨
    ，本院於111年2月9日受理本案(見本院卷第3頁收文戳章)，
    即有上開刑事訴訟法規定之適用。而被告被訴涉犯組織犯罪
    防制條例第3條第l項後段之參與犯罪組織罪嫌部分，經原判
    決於判決理由內敘明不另為不受理判決之諭知，而被告上訴
    本院係主張應受無罪之判決，因此不另為不受理判決應部分
    ，即不在被告聲明上訴之範圍，因此之故，本院自無從審酌
    此部分，併此敘明。　　
據上論斷，應依刑事訴訟法第368條、第369條第1項前段、第364
條，判決如主文。
本案經檢察官劉倍提起公訴，檢察官劉成焜到庭執行職務。
中　　華　　民　　國　　111 　年　　6 　　月　　21　　日
                  刑事第十三庭  審判長法　官  洪于智
                                      法　官  黃玉婷
                                      法　官  黃惠敏
以上正本證明與原本無異。
如不服本判決，應於收受送達後20日內向本院提出上訴書狀，其
未敘述上訴之理由者並得於提起上訴後20日內向本院補提理由書
（均須按他造當事人之人數附繕本）「切勿逕送上級法院」。
                                      書記官  吳錫欽
中　　華　　民　　國　　111 　年　　6 　　月　　21　　日

附表：
編號 物品 數量 1 現金 新臺幣3萬6000元 2 虎頭後背包 1個 3 黑色帽子（SUPREME標誌） 1個 4 智慧型手機（含SIM卡，行動電話門號：0000000000號、序號：000000000000000、000000000000000） 1支